臺灣臺南地方法院柳營簡易庭民事判決
111年度營小字第219號
原      告  朱秀悟  
被      告  黃嘉德  
上列當事人間請求損害賠償事件，本院柳營簡易庭不經言詞辯論
程序，判決如下：
    主  文
一、原告之訴駁回。
二、訴訟費用由原告負擔。
    事實及理由
一、原告起訴主張：被告於民國110年5月8日1時6分許，在臺南
    市○○區○○路0段00號前騎樓，徒手推倒訴外人郭子豪所有之
    車牌號碼000-000號普通重型機車（下稱A車）、訴外人郭建
    宏所有之車牌號碼000-0000號普通重型機車（下稱B車），
    致A車之桿組、燈組、除支架、土除、大燈耳、車鏡、後方
    向燈組因而損壞，B車之手柄前蓋、大導流、左側條、前面
    板因而損壞，足以生損害於郭子豪、郭建宏。爰請求被告賠
    償機車修理費10,500元。並聲明：被告應給付原告新臺幣（
    下同）10,500元。
二、原告之訴，依其所訴之事實，在法律上顯無理由者，法院得
    不經言詞辯論，逕以判決駁回之；但其情形可以補正者，審
    判長應定期間先命補正；原告之訴因逾期未補正經裁判駁回
    後，不得再為補正，民事訴訟法第249條第2項第2款、第3項
    分別定有明文。又本款所稱之「在法律上顯無理由」，係指
    欠缺一貫性審查要件（合理主張）之情形（修正理由參照）
    ，而所謂一貫性審查，乃法院於行證據調查前，先暫認原告
    主張之事實係真實，輔以其主張之訴訟標的法律關係，依實
    體法予以法律要件評價，倘其所主張之事實足以導出其權利
    主張，始具備事實主張之一貫性；繼而再依實體法予以法律
    效果評價，倘足以導出其訴之聲明，始具備權利主張之一貫
    性。而原告所提起之訴訟不具備一貫性，經法院闡明後仍未
    能補正，其主張即欠缺實體法之正當性，法院可不再進行實
    質審理，逕依民事訴訟法第249條第2項第2款規定，以其請
    求為無理由而予以判決駁回。
三、按因故意或過失，不法侵害他人之權利者，負損害賠償責任
    。故意以背於善良風俗之方法，加損害於他人者亦同；違反
    保護他人之法律，致生損害於他人者，負賠償責任，民法第
    184條第1項、第2項前段分別定有明文。查被告所破壞者為
    郭子豪所有之A車、郭建宏所有之B車，權利及利益受有損害
    者為郭子豪、郭建宏，原告並無權利或利益受損，原告本無
    從以自己名義向被告請求損害賠償。然經本院於111年4月7
    日命原告於111年4月20日前提出郭子豪、郭建宏所出具之債
    權讓與證明書、行照、修車費用收據，惟原告至今均未提出
    ，依上開說明，原告主張欠缺實體法上之正當性，依上開說
    明，無庸經言詞辯論，逕予駁回。
四、據上論結，本件原告之訴顯無理由，依民事訴訟法第436條
    第2項、第249條第2項第2款、第78條，判決如主文。
中　　華　　民　　國　　111 　年　　5 　　月　　12　　日
                  臺灣臺南地方法院柳營簡易庭
                              法  官  陳協奇
以上正本係照原本作成。
如不服本判決，應於送達後20日內，向本院提出上訴狀並表明上
訴理由（依民事訴訟法第436條之24第2項之規定，對於小額程序
之第一審判決提起上訴，非以其違背法令為理由，不得為之），
如於本判決宣示後送達前提起上訴者，應於判決送達後20日內補
提上訴理由書（須附繕本）。且上訴狀內應記載表明（一）原判
決所違背之法令及其具體內容。（二）依訴訟資料可認為原判決
中　　華　　民　　國　　111 　年　　5 　　月　　13　　日
　　　　　　　　　　　　　　　書記官  洪季杏